【裁判字號】    98,聲再,93
【裁判日期】    981008
【裁判案由】    竊盜
【裁判全文】
臺灣高等法院高雄分院刑事裁定          98年度聲再字第93號
聲 請 人即
受判決  人  甲○○
                      號
上列聲請人因竊盜案件，對於本院98年度上易字第227 號中華民
國98年6 月3 日確定判決（起訴案號：臺灣高雄地方法院檢察署
97年度偵字第1450號），聲請再審，本院裁定如下：
    主  文
再審之聲請駁回。
    理  由
一、聲請意旨略稱：依警卷第27頁編號11之照片所示，現場並無
    「拆卸之零組件」「鐵管之類物品」，客觀上竊盜之客體並
    不存在，即與竊盜罪之構成要件不該當（縱認被告有竊盜之
    不法意圖，亦僅係竊盜未遂而已）。原確定判決就足生影響
    於判決之重要證據，即上開照片之內容，漏未審酌，遽認被
    告將得手之零組件放置案發現場工寮外之空地上，而以竊盜
    既遂罪量處罪刑，顯有違誤。為此依刑事訴訟法第421 條之
    規定，提起本件再審之聲請。
二、按有罪之判決確定後，為受判決人之利益聲請再審，必其聲
    請之理由合於刑事訴訟法第420 條第1 項所定情形之一或第
    421 條有足生影響於判決之重要證據漏未審酌者，始准許之
    。復按刑事訴訟法第421 條所謂重要證據漏未審酌，須該證
    據足以影響於原判決事實之認定者為限，亦即該證據須有影
    響性，並以該證據已於審理時提出而被捨棄不用，且判決內
    未敘明其捨棄之理由者始足當之，如該項證據資料對原判決
    事實之認定並無重要之關係，縱予審酌亦未必能推翻原判決
    依其他證據資料對事實所為之認定，或業經法院審酌且已敘
    明其採捨之理由，或未經於偵查或審判中提出，嗣於判決確
    定後始發見之證據者，均不包括在內。
三、經查：
  (一)原判決已於理由中說明：「被告為昇利資源回收公司負責人
    ，乙○○則在該公司當幫手，2 人從事資源回收工作。乙○
    ○因偶悉上開漁塭工寮內堆放有發電機，乃向被告告知要前
    往該工寮拔東西，被告即於96年12月31日下午3 時許，駕駛
    車號YQ－5350號自用小貨車搭載乙○○，同往上開漁塭工寮
    ，被告先駕車離去，乙○○則持其所有之鐵鎚1 支、活動扳
    手1 支及螺絲起子等工具，將工寮內之發電機拆卸分解，以
    竊取該發電機之零組件，再於同日下午4 時許，以電話聯絡
    被告駕車返回上開工寮，被告並進入工寮查看，適經警到場
    查獲，並扣得乙○○所有上開鐵鎚1 支、活動扳手1 支、螺
    絲起子2 支、棉質工作手套1 雙，及被告所有之工作棉質手
    套1 雙等情，業據被告於原審審理時坦承不諱，且經證人即
    同案被告乙○○於警詢中證述綦詳，復據證人即告訴代理人
    陸國雄、員警朱福欽、王竣明於原審審理時證述明確，互核
    大致相符，並有現場採證照片13幀（見警卷第25至28頁）在
    卷可稽，及上開物品扣案為憑，此部分之事實已堪認定」等
    語（原判決第3 頁）。
  (二)原判決復說明：「證人王竣明於原審審理時證稱：當時我們
    接獲值班人員以無線電通知，說有民眾報案那邊有人在偷東
    西，我就駕駛巡邏車，與朱福欽一起到現場，發現2 名嫌犯
    就是甲○○、乙○○在那邊。我們在接獲民眾報案前，有巡
    邏經過鹽保路，在高幹41號前曾看見車號YQ－5350號自用小
    貨車停在工寮前，現場附近都沒有車，四周都是漁塭，只有
    那間工寮在那邊，旁邊是1 間廢棄的房屋，附近沒有住家、
    商店或建築物，漁塭也沒有在營業，最近的建築物距離現場
    大約200 、300 公尺，也都是工寮，距離案發現場最近且有
    人住的建築物，大概要1 公里左右，1 台車停在那邊很可疑
    ，我們就停下車來看車牌，並查看車內發現沒有人，我用電
    腦查這台車的車號YQ－5350號，確認不是贓車後才離開。半
    個小時後，就接到值班台的通知，說高幹41號工寮那邊有人
    在偷東西，我就再開巡邏車與朱福欽一起到現場，朱福欽先
    下車，我將車停在車號YQ－5350號自用小貨車後面，下車時
    看見乙○○站在工寮門口邊，朱福欽跟著乙○○進去，正要
    走進工寮內。我沒有馬上追上去，我在工寮前空地上看見有
    搬出來的東西，1 顆好像馬達的東西。然後我進去工寮內，
    看見朱福欽已經在盤問甲○○、乙○○2 人，朱福欽問他們
    2 人在做甚麼，甲○○說是來拔東西，只說來拆東西，沒有
    說是拆何物，但回到派出所作筆錄時，甲○○又改稱他是去
    幫乙○○載東西，我就這個問題一直問他，他所回答都是幫
    乙○○載東西。我們在現場看到發電機零件被拆下來，是新
    的拆卸痕跡，我們事後連絡屋主陸國雄，得知都是他們的東
    西等語，核與證人朱福欽於原審審理時證述相符。證人朱福
    欽並證稱：我與王竣明巡邏經過漁塭工寮時，看見車號YQ－
    5350號小貨車停在工寮前，從車窗玻璃往裡面看，車上沒有
    人，如果有人我就會盤查。後來我們接獲報案，再過去工寮
    那邊，看到該部小貨車又停在工寮前。我下車看見乙○○在
    工寮外，搬1 個鐵管放到工寮外面空地上，已經有3 支在空
    地上了，我跟著乙○○進去工寮內，甲○○在裡面，蹲在發
    電機旁邊，發電機就在他前方約1 隻手臂長的距離，當他看
    見我才馬上站起來等語，且確有民眾於96年12月31日下午3
    時55分報案稱有車號YQ－5350號小貨車在永安鄉○○村○○
    路保寧二號橋附近偷竊等情，亦有受理民眾報案紀錄表1 份
    在卷可稽，自堪信為真實」等語（原判決第4 至5 頁）。
  (三)原判決又說明：「依證人王竣明、朱福欽上開證述，其2 人
    於案發前半小時許，曾巡邏至上開工寮前，發現被告所駕駛
    搭載乙○○前往之車號YQ－5350號自用小貨車停放該處，且
    經確認車上確實無人，參酌現場環境為四周均係漁塭，該處
    僅有工寮，工寮旁亦僅1 間廢棄房屋，附近並無住家、商店
    或建築物，漁塭亦未營業，最近建築物距現場約200 、300
    公尺，且均係工寮，距現場最近且有人居住之建築物，則在
    1 公里以外等情，足見被告搭載乙○○到現場後，必係與乙
    ○○一起進入工寮，查看有何可供拆解竊取之發電機零組件
    ，所辯載送乙○○到現場後隨即離去並未下車云云，即非可
    採。而同案被告乙○○既於員警據報到場前，已將發電機零
    組件拆下，且於員警到場時，發現乙○○正在工寮外搬運鐵
    管之類物品，足見渠等行竊確有得手，暫先置放在工寮前方
    空地等候載運。另員警跟隨乙○○進入工寮時，發現被告正
    蹲在發電機旁，發電機則在其前方約1 臂長之距離，顯見被
    告當時係在查看乙○○所拆卸之發電機無訛。況如被告所辯
    ，倘其僅係因乙○○電話通知，駕車返回工寮接送乙○○，
    並非載運物品等語，何以員警到場時，竟係乙○○在工寮外
    ，被告反而在工寮內查看發電機，而非直接搭載乙○○離去
    ，益徵其所辯不實，被告確係返回載運乙○○及其拆卸之零
    組件，至為明確。又被告於原審承稱：乙○○有跟我說他要
    去拆東西，我沒問他要拆什麼，我只知道竊盜現場兩邊都是
    魚塭，乙○○叫我載他去的，他說他要去那邊拔東西，後來
    他又叫我去載他，我下車看他拔什麼東西，後面警察就到了
    ，我去時他還沒出來，我下車去看，我問他在拔什麼，他說
    他在拔很大的馬達等語，足見其明知乙○○此行係為竊取發
    電機零組件，而駕車搭載乙○○共同前往上開工寮，復共同
    進入工寮內查看供拆解竊取零組件之發電機，之後雖先行駕
    車離去，惟經乙○○以電話聯絡後，隨即駕車返回工寮，並
    入內查看乙○○拆解情形，衡情必係與乙○○事前謀議，僅
    其分工係由乙○○負責拆解，被告則負責接送、載運，始有
    在開始拆解及拆解結束後，二度進入工寮內查看之舉，被告
    辯稱其未進入工寮內查看乙○○拆解情形云云，亦不足採。
    再者，同案被告乙○○於警詢時亦證稱：拆卸馬達是做回收
    用的，我預計拆卸後叫甲○○來載等語；且被告為警查獲時
    ，原稱來拆東西，後則改稱係幫乙○○載東西云云，前後供
    述顯有出入，足認乙○○係在被告為負責人之「昇利資源回
    收公司」當幫手，2 人均從事資源回收工作，原即計畫將上
    開拆卸之發電機零組件載回回收場以資源回收方式變賣，渠
    等在事前對於竊取上開物品已有意思合致，並對於各自分工
    均有認識，而分別為之，甚屬明確」等語（原判決第6 至8
    頁）。
四、綜上所述，堪認原審認本件事證明確，因而論處被告竊盜既
    遂罪，係依全辯論意旨及調查證據之結果而為認定，且業已
    說明其認定之理由，並附具憑以認定之證據，核其認事用法
    ，並無違背論理法則或經驗法則之情形。亦即原審縱予審酌
    聲請人所提警卷第27頁編號11所示照片內容，亦未必能推翻
    原判決依其他證據資料對事實所為之認定，依前揭說明，即
    難認原判決有何「漏未審酌」之情形。聲請人主張原確定判
    決就足生影響於判決之證據漏未審酌，聲請再審，並無理由
    ，應予駁回。
五、據上論結，應依刑事訴訟法第434 條第1項，裁定如主文。
中    華    民    國    98    年    10    月    8     日
                  刑事第七庭    審判長法  官  莊飛宗
                                      法  官  黃憲文
                                      法  官  陳明富
以上正本證明與原本無異。
本件裁定不得抗告。
中    華    民    國    98    年    10    月    8     日
                                      書記官  劉鴻瑛


司法院資訊處製作；財團法人民間司法改革基金會備份。
